【裁判字號】    97,台聲,72
【裁判日期】    970124
【裁判案由】    國家賠償
【裁判全文】
最高法院民事裁定                九十七年度台聲字第七二號
聲  請  人  甲○○
上列聲請人因與相對人台北市政府等間請求國家賠償事件，對於
中華民國九十六年九月二十八日本院裁定（九十六年度台抗字第
六六八號），聲請再審，本院裁定如下：
    主  文
聲請駁回。
聲請訴訟費用由聲請人負擔。
    理  由
本件聲請人主張本院九十六年度台抗字第六六八號確定裁定（下
稱原確定裁定），有民事訴訟法第四百九十六條第一項第一款規
定之情事，對之聲請再審，係以：聲請人於前訴訟程序，對台灣
高等法院九十六年度抗國字第八號維持台灣台北地方法院（下稱
台北地院）九十五年度國字第三三號裁定所為核定訴訟標的價額
之裁定提起再抗告，已說明聲請人求為判決之訴訟標的為國家賠
償法第二條第二項規定之法律關係，訴訟標的價額應依民事訴訟
法第七十七條之十二之規定，以新台幣（下同）一百六十五萬元
核徵裁判費，伊已繳訖裁判費，無庸再補繳第一審裁判費。惟台
北地院竟依民事訴訟法第七十七條之十規定核徵裁判費，命伊補
繳差額十三萬二千五百六十一元，於法即有未合，詎原確定裁定
以伊抗告為無理由，遽予維持台灣高等法院上開裁定，其適用法
規顯有錯誤云云，為其論據。
按民事訴訟法第四百九十六條第一項第一款所謂適用法規顯有錯
誤，係指確定裁判所適用之法規，顯然不合於法律規定，或與司
法院現尚有效及大法官會議之解釋，或本院現尚有效之判例顯然
違反者而言。次按訴訟標的之價額，由法院核定。核定訴訟標的
之價額，以起訴時之交易價額為準；無交易價額者，以原告就訴
訟標的所有之利益為準，民事訴訟法第七十七條之一第一項及第
二項分別定有明文。查台北地院九十五年度國字第三三號核定訴
訟標的價額，命聲請人補繳裁判費之裁定，係審酌聲請人起訴之
主張及聲明而為，台灣高等法院九十六年度抗國字第八號經核定
訴訟標的價額之情形於法無違，因而維持該裁定，駁回聲請人之
抗告及再抗告，於法並無不合。原確定裁定認該駁回再抗告之裁
定，經核無適用法規顯有錯誤之情形，爰裁定駁回聲請人之抗告
。聲請人對台灣高等法院上開裁定，向本院提起抗告時，雖曾主
張伊求為判決之訴訟標的係相對人等之公務員侵權行為損害賠償
的一個債權，伊對該債權請求相對人等分期按月給付，非屬定期
給付或定期收益涉訟，自無民事訴訟法第七十七條之十規定之適
用，本件應依民事訴訟法第七十七條之十二規定，核定訴訟標的
價額為一百六十五萬元云云。惟並未提出任何證據說明其有何如
同法第七十七條之十二規定不能核定訴訟標的價額之情形，原確
定裁定認其抗告為無理由，經核並無適用法規顯有錯誤之可言。
聲請意旨指摘原確定裁定有適用法規錯誤云云，聲明廢棄，非有
理由。
據上論結，本件聲請為無理由。依民事訴訟法第九十五條、第七
十八條，裁定如主文。
中    華    民    國  九十七  年    一    月  二十四  日
                      最高法院民事第五庭
                          審判長法官  劉  延  村
                                法官  許  澍  林
                                法官  黃  秀  得
                                法官  李  寶  堂
                                法官  童  有  德
      本件正本證明與原本無異
                                      書  記  官
中    華    民    國  九十七  年    二    月    一    日
                                                      Ｋ


司法院資訊處製作；財團法人民間司法改革基金會備份。
